# 关于在建工程-待摊基建支出和长期待摊费用核算内容

提问人：mmxiaona 时间：2012-09-13 16:35:43
今天仔细阅读了《企业基建业务有关会计处理办法》（财会字[1998]17号），看到在建工程下面二级明细“待摊基建支出”的核算内容包括：工程管理费、征地费、可行性研究费、临时设施费、筹资费、负荷联合试车费、合同公证费及工程监理费、税金、工程损失等等。再看具体包括的内容，感觉和长期待摊费用的核算内容有好些是重复的。请教各位，该如何区分，如何判断该计入哪个科目呢？ 还有我看到我们一个子公司的账，办公用品费、招待费、油费、停车费什么的都计入了“在建工程-待摊基建支出”，这样可以吗，能资本化吗？我没做过固定资产竣工决算审计，希望做过这类项目的高人过来讲解一下~ 谢谢啦

回答人：chenyiwei
一般理解不可以。业务招待费和公司的一般管理费用都与固定资产状态的改变无关，不属于为了使固定资产达到预定可使用状态所必需的、合理的支出。